【裁判字號】    89,訴,412
【裁判日期】    890630
【裁判案由】    清償借款
【裁判全文】
~w2z2;臺灣彰化地方法院民事判決~w1z1;  八十九年度訴字第四一二號
    原      告  臺灣中小企業銀行股份有限公司
    法定代理人  丁○○
    訴訟代理人  乙○○
    被      告  丙○○
                甲○○
右當事人間請求清償借款事件，本院判決如左：
    主      文
被告應連帶給付原告新台幣肆佰壹拾陸萬陸仟佰捌拾捌元，及自民國八十七年八月
十九日起至清償日止，按年息百分之八‧二一五計算之利息，並自民國八十七年九月
二十日起至民國八十八年三月十九日止，按上開利率百分之十，自民國八十八年三月
二十日起至清償日止，按上開利率百分之二十計算之違約金。
訴訟費用由被告連帶負擔。
本判決於原告以新台幣壹佰肆拾萬元為被告供擔保後，得假執行。
    事      實
甲、原告方面：
  一、聲明：除假執行擔保金額外，如主文所示。
  二、陳述：被告丙○○以被告甲○○為連帶保證人，向原告借用新台幣（下同）四
      百十八萬元，約定借款期間自八十七年六月十九日起至一０七年六月十九日止
      ，利息按年息百分之八‧三七五計算，視為全部到期時適用利率為年息百分之
      八‧二一五，如未按月繳息，則喪失期限利益，應將借款全部還清，遲延履行
      時，除仍按上開利率計付利息外，逾期清償在六個月以內者，按上開利率百分
      之十，超過六個月者，按上開利率百分之二十計付違約金。詎被告本息僅繳至
      八十七年八月十八日，迭經催討，均藉故拖延或置之不理，被告已喪失期限利
      益，爰依消費借貸及連帶保證之法律關係提起本件訴訟。
  三、證據：提出借據、分戶貸款撥款委託書、印鑑卡、取款憑條、放款轉帳支出傳
      票、借款申請書及調查表等影本各一份、連線作業通用查詢單一份為證。
乙、被告方面：
  一、聲明：原告之訴及假執行之聲請均駁回。
  二、陳述：被告於八十三年間向傑盟建設開發股份有限公司（下稱傑盟公司）購買
      預售屋，預定在六百個工作天交屋，惟因財務發生問題，遲未依約完成公共設
      ，然原告在傑盟公司未完成交屋前，私自撥款，讓被告承接利息，影響其權益
      。
  三、證據：提出傑盟公司通知單、存證信函、撥款通知書、繳款通知書等影本各一
      份為證。
    理      由
一、本件原告主張被告丙○○以被告甲○○為連帶保證人，於八十七年六月十九日向
    原告借用四百十八萬元，詎被告自八十七年八月十八日後即未依約攤還本息，已
    喪失期限利益，為此提起本件訴訟等語。被告則以訴外人傑盟公司未完成交屋前
    ，原告私自撥款，影響被告權益等語置辯。
二、按消費借貸，借用人約定有返還時期者，應於約定期限內，返還與借用物種類、
    品質、數量相同之物，此觀民法第四百七十八條規定自明。本件原告主張之事實
    ，已據其提出被告不否認為真正之借據、分戶貸款撥款委託書、印鑑卡、取款憑
    條、放款轉帳支出傳票、借款申請書及調查表等影本各一份、連線作業通用查詢
    單一份為證，並有被告自行提出之撥款通知書影本一份可資佐證，自堪信原告之
    主張為真實。職故，揆諸前開規定，被告自有返還上開借款之義務無訛。至於被
    告與訴外人傑盟公司承購房屋之糾葛，核其性質，係出賣人傑盟公司應否負物之
    瑕疵擔保責任，或債務不履行之問題，均與本件無涉，被告自不得以本件消費借
    貸及連帶保證契約不相干之事由對抗原告，此理甚明。
三、從而，原告依消費借貸及連帶保證契約請求被告連帶給付借款四百十六萬六千三
    百八十八元，並自八十七年八月十九日起至清償日止，按年息百分之八‧二一五
    計算之利息，及自八十七年九月二十日起，逾期六個月以內者，按上開利率百分
    之十，逾期超過六個月者，按上開利率百分之二十計算之違約金，為有理由，應
    予准許。
四、原告陳明願供擔保，請求宣告假執行，核無不合，爰酌定相當擔保金額，予以准
    許。
據上論結，原告之訴為有理由，依民事訴訟法第八十五條第二項、第三百九十條第二
項，判決如主文。
中      華      民      國    八十九    年      六      月     三十     日
                                        臺灣彰化地方法院民事第二庭
~B法      官  陳正禧
右正本係與原本無異。
如對本判決上訴須於判決送達後廿日內向本院提出上訴狀
~B法      官  李  巧
中      華      民      國    八十九    年      六      月     三十     日


司法院資訊處製作；財團法人民間司法改革基金會備份。
